臺灣臺東地方法院刑事裁定
111年度聲字第395號
聲  請  人  臺灣臺東地方檢察署檢察官
受  刑  人  潘俊皓






上列聲請人因受刑人數罪併罰有二裁判以上，聲請定其應執行之
刑（111年度執聲字第275號），本院裁定如下：
    主  文
潘俊皓犯如附表所示之各罪，所處各如附表所載之刑，應執行有
期徒刑貳年陸月。
    理  由
一、聲請意旨略以：受刑人潘俊皓因詐欺等案件，先後經法院判
    決確定如附表，應依刑法第53條及第51條第5款規定，定其
    應執行之刑，爰依刑事訴訟法第477條第1項聲請裁定等語。
二、按「裁判確定前犯數罪者，併合處罰之。但有下列情形之一
    者，不在此限：一、得易科罰金之罪與不得易科罰金之罪。
    二、得易科罰金之罪與不得易服社會勞動之罪。三、得易服
    社會勞動之罪與不得易科罰金之罪。四、得易服社會勞動之
    罪與不得易服社會勞動之罪。前項但書情形，受刑人請求檢
    察官聲請定應執行刑者，依第51條規定定之」；數罪併罰，
    有2裁判以上者，依第51條之規定，定其應執行之刑，刑法
    第50條、第53條分別定有明文。再數罪併罰，宣告多數有期
    徒刑者，於各刑中之最長期以上，各刑合併之刑期以下，定
    其刑期，亦為刑法第51條第5款本文所明定。又刑事判決關
    於有期徒刑得易科罰金之規定，刑法第41條固有明文，惟數
    罪併罰中之一罪，依刑法規定得易科罰金，若因與不得易科
    之他罪併合處罰結果而不得易科罰金時，原可易科部分所處
    之刑，自亦無庸為易科折算標準之記載，司法院大法官解釋
    第144號及第679號解釋意旨可資參照。
三、經查，本件受刑人所犯如附表所示之罪，經本院判處如附表
    所示之刑，並均確定在案等情，有各該判決書及臺灣高等法
    院被告前案紀錄表各1份在卷可參。而本件受刑人於知悉刑
    法第50條業經修正，仍具狀請求檢察官就附表編號1至9所示
    之罪向法院聲請定其應執行之刑，有受刑人潘俊皓請求臺灣
    臺東地方法院檢察署檢察官向法院聲請定應執行刑須知暨聲
    請書1份在卷可稽(見執聲卷)，檢察官乃向本院為本件聲請
    。經審核本院為附表所示案件犯罪事實最後判決之法院，認
    本件聲請係屬正當，爰依前揭規定，斟酌受刑人之犯罪傾向
    、犯罪態樣、各犯罪行為間之聯繫、刑罰之一般預防功能、
    矯正受刑人與預防再犯之必要性，及受刑人對定應執行刑之
    意見等因素，裁定如主文所示之應執行刑。至受刑人所犯如
    附表編號1至8所示之罪之宣告刑，雖符合易科罰金之宣告標
    準，然因與附表編號9所示不得易科罰金之罪定應執行刑，
    已不得易科罰金，自無庸諭知易科罰金折算標準。
四、依刑事訴訟法第477條第1項，刑法第50條第2項、第53條、
    第51條第5款，裁定如主文。
中    華    民    國    111    年    10   月    26    日
                  刑事第一庭法  官  陳昱維
以上正本證明與原本無異。
如不服本裁定，應於裁定送達後5日內向本院提出抗告狀（須附
繕本）。
「切勿逕送上級法院」
                            書記官  戴嘉宏
中　　華　　民　　國　　111 　年　　10　　月　　26　　日
附表
受刑人潘俊皓定應執行刑案件一覽表     編  號  1 2 3 罪  名  竊盜 竊盜 竊盜  宣告刑   有期徒刑4月  有期徒刑6月 有期徒刑5月 有期徒刑5月 應執行有期徒刑8月 犯罪日期  109年10月24日 110年4月6日 109年11月2日 109年11月5日 偵查（自訴）機關年度案號  臺東地檢109年度偵字第3415號 苗栗地檢110年度偵字第2603號 臺東地檢110年度偵緝字第103、104號 最後事實審 法 院 臺東地院 苗栗地院 臺東地院  案 號 110年度東原簡字第14號 110年度苗原簡字第34號 110年度原簡字第29號  判決日 期 110年3月5日 110年6月22日 110年12月13日 確定判決 法 院 臺東地院 苗栗地院 臺東地院  案 號 110年度東原簡字第14號 110年度苗原簡字第34號 110年度原簡字第29號  判決確定日 期 110年4月19日 110年8月9日 111年1月4日 是否為得易科罰金之案件   是  是  是 是否為得易服社會勞動之案件   是  是  是   備註  臺東地檢110年度執字第485號 苗栗地檢110年度執字第2009號 臺東地檢111年度執字第188號   前經臺灣臺中地方法院以111年度聲字第683號定應執行有期徒刑1年5月(執行中)   

編  號  4 5 6 罪  名  竊盜 竊盜 竊盜 宣告刑  有期徒刑3月 有期徒刑3月 有期徒刑3月 犯罪日期  110年4月14日 110年4月12日 110年2月1日 偵查（自訴）機關年度案號  臺中地檢110年度偵字第18497號 橋頭地檢110年度偵字第7497號 彰化地檢110年度偵字第6454號 最後事實審 法 院 臺中地院 橋頭地院 彰化地院  案 號 110年度中原簡字第58號 110年度原簡字第30號 110年度原易字第2號  判決日 期 110年12月20日 111年3月16日 111年3月28日 確定判決 法 院 臺中地院 橋頭地院 彰化地院  案 號 110年度中原簡字第58號 110年度原簡字第30號 110年度原易字第2號  判決確定日 期 111年1月18日 111年4月20日 111年4月27日 是否為得易科罰金之案件   是  是  是 是否為得易服社會勞動之案件   是  是  是   備註  臺中地檢111年度執字第1989號 橋頭地檢111年度執字第2139號 彰化地檢111年度執字第2236號   前經臺灣臺中地方法院以111年度聲字第683號定應執行有期徒刑1年5月(執行中)  未執行  未執行 

編  號  7 8 9 罪  名  竊盜 竊盜 行使偽造準私文書 詐欺  宣告刑   有期徒刑5月 有期徒刑2月 有期徒刑2月 應執行有期徒刑3月  有期徒刑6月 犯罪日期  110年3月4日 110年4月17日 110年4月18日 110年3月17日 偵查（自訴）機關年度案號  苗栗地檢110年度偵字第4510號 臺北地檢110年度偵字第21684號 臺東地檢110年度偵緝字第194號 最後事實審 法 院 苗栗地院 臺北地院 臺東地院  案 號 111年度苗原簡字第12號 111年度審原簡字第24號 110年度原訴字第88號  判決日 期 111年3月30日 111年5月30日 111年6月24日 確定判決 法 院 苗栗地院 臺北地院 臺東地院  案 號 111年度苗原簡字第12號 111年度審原簡字第24號 110年度原訴字第88號  判決確定日 期 111年6月23日 111年7月5日 111年6月24日 是否為得易科罰金之案件   是  是  否 是否為得易服社會勞動之案件   是  是  是   備註  苗栗地檢111年度執字第1861號 臺北地檢111年度執字第4104號 臺東地檢111年度執字第1189號   未執行 未執行 未執行